臺灣高雄地方法院刑事判決　　　　　　　96年度易字第3345號
公　訴　人　臺灣高雄地方法院檢察署檢察官
被　　　告　乙○○
上列被告因違反保護令罪等案件，經檢察官提起公訴（96年度偵
字第26878號、第26986號），本院依簡式審判程序，判決如下：
    主  文
乙○○違反法院依家庭暴力防治法第十四條第一項所為禁止實施
家庭暴力行為及禁止直接為騷擾行為之民事通常保護令裁定，處
有期徒刑參月，如易科罰金，以新臺幣壹仟元折算壹日。又違反
法院依家庭暴力防治法第十四條第一項所為禁止實施家庭暴力行
為及禁止直接為騷擾行為之民事通常保護令裁定，處有期徒刑貳
月，如易科罰金，以新臺幣壹仟元折算壹日。應執行有期徒刑肆
月，如易科罰金，以新臺幣壹仟元折算壹日。
    事  實
一、乙○○為丙○○與蘇任漏見之子，渠等具有家庭暴力防治法
    第3 條第3 款所定之家庭成員關係。乙○○前因於民國96年
    4 月20日18時30分許，對丙○○及蘇任漏見有辱罵三字經等
    家庭暴力行為，經本院於96年5 月25日核發96年度家護字第
    765 號民事通常保護令在案，令其不得對丙○○及其他家庭
    成員蘇任漏見等人實施身體或精神上不法侵害之行為、不得
    直接或間接對丙○○為騷擾之聯絡行為，該通常保護令有效
    期間為1 年，並由蘇任漏見於96年5 月28日代收後轉交乙○
    ○收受。詎乙○○於收受上開保護令後，竟基於違反前開保
    護令及恐嚇之犯意，於96年9 月16日1 時30分許，在其位於
    高雄縣路竹鄉○○村○○路48號之住處，對丙○○辱罵「幹
    你娘」等言詞，並對丙○○恐嚇稱：「要殺你及全家後再自
    殺」等語，致丙○○及在場聽聞之蘇任漏見均心生畏懼，而
    違反上開民事通常保護令裁定；又於96年9 月17日21時10分
    許，復在上開地點，另行起意，對丙○○辱罵「幹你娘」等
    言詞，而違反上開民事通常保護令裁定。
二、案經高雄縣政府警察局湖內分局報請臺灣高雄地方法院檢察
    署檢察官偵查起訴。
    理  由
一、按本件被告乙○○所犯係死刑、無期徒刑、最輕本刑為3 年
    以上有期徒刑以外之罪，其於準備程序就前揭被訴事實為有
    罪之陳述，經受命法官告知簡式審判程序之旨，並聽取其與
    公訴人之意見後，本院認無不得或不宜改依簡式審判程序進
    行之處，爰依刑事訴訟法第273 條之1 第1 項、第284 條之
    1 ，裁定本件由受命法官獨任進行簡式審判程序，合先敘明
    。
二、上揭犯罪事實，業據被告於本院審理時坦承不諱，核與被害
    人丙○○、蘇任漏見於警訊時（見高縣湖警偵移字第096000
    1377號卷【以下簡稱警卷】第4 至7 頁）及偵查中（見96年
    度偵字第26878 號卷【以下簡稱偵1 卷】第16至17頁、96年
    度偵字第26986 號卷第33至34頁）之指訴情節相符，並有本
    院96年度家護字第765 號民事通常保護令及送達證書在卷可
    佐（見警卷第8 至10頁、偵1 卷第18頁），足認被告自白與
    事實相符。本件事證明確，被告犯行堪以認定。
三、按家庭成員間實施身體或精神上不法侵害之行為，即屬「家
    庭暴力」；又任何打擾、警告、嘲弄或辱罵他人之言語、動
    作或製造使人心生畏怖情境之行為，即屬「騷擾」，家庭暴
    力防治法第2 條第1 款、第3 款分別定有明文。本件被告辱
    罵及恐嚇被害人之行為，即構成家庭暴力防治法所稱身體或
    精神上不法侵害，而屬該法第2 條第2 款之家庭暴力罪。本
    件被告收受上開保護令後，仍對被害人為上開行為，已分別
    造成被害人丙○○、蘇任漏見身體或精神上不法之侵害，依
    前揭說明，堪認被告之行為，已構成違反本院依家庭暴力防
    治法第14條第1 項第1 款、第2 款所定之禁止實施家庭暴力
    行為及直接對聲請人為騷擾行為之裁定已明。是核被告上開
    於96年9 月16日1 時30分許所為，分別係犯家庭暴力防治法
    第61條第1 款、第2 款之違反保護令罪及刑法第305 條之恐
    嚇危害安全罪。又被告前開在密接時空內所為之數個舉動，
    雖有違反上開保護令依同法第61條第1 款至第5 款數款應處
    罰之裁定情形，仍應認論以一違反通常保護令罪。被告同時
    對2 被害人為違反保護令犯行，暨其一行為同時觸犯違反保
    護令及恐嚇罪，均為想像競合犯，應依刑法第55條之規定，
    從一重之違反保護令罪處斷。另被告於96年9 月17日21時10
    分許，另行起意，復在上開地點，對丙○○辱罵「幹你娘」
    等言詞，亦係犯家庭暴力防治法第61條第1 款、第2 款之違
    反保護令罪，與前揭犯行犯意各別，應分論併罰。
四、爰審酌被告長期酒精成癮，有行政院嘉南療養院96年11月6
    日嘉南般字第0960006074號函及所附乙○○病歷資料在卷可
    稽（見本院卷第24至57頁），因無法戒除酒癮而曾多次酒後
    對被害人施以身體或精神上不法侵害行為，並經本院核發96
    年度家護字第765 號民事通常保護令在案，猶不知悔改，竟
    仍漠視上開保護令，率爾對被害人施以本件家庭暴力行為，
    使其因此受有前開侵害，行為自屬不當，本非可輕恕，惟念
    及被告於犯後已坦承犯行，知所悔悟，並獲得被害人之原諒
    ，此業據被害人丙○○到庭陳述「被告已經悔改，請給被告
    一個自新的機會，請從輕量刑」等語明確（見本院卷第49頁
    ），兼衡其犯罪之動機、手段、智識程度等一切情狀，分別
    量處如主文所示之刑，並斟酌被告所犯情節及教育程度係大
    學肄業、職業為無業、經濟狀況小康等情（見警卷詢問筆錄
    受詢問人欄），均諭知如主文所示易科罰金之折算標準，並
    應其應執行刑，以資懲儆。
據上論斷，應依刑事訴訟法第273 條之1 第1 項、第284 條之1
、第299 條第1 項前段，家庭暴力防治法第61條第1 款、第2 款
，刑法第11條前段、第305 條、第41條第1 項前段、第51條第1
項第5 款、第55條，刑法施行法第1條之1，判決如主文。
本案經檢察官甲○○到庭執行職務
中　　華　　民　　國　　96　　年　　11　　月　　27　　日
                  刑事第二庭    法　官  曾子珍
以上正本證明與原本無異。
如不服本判決應於收受本判決後10日內向本院提出上訴書狀，並
應敘述具體理由，如未敘述上訴理由者，應於上訴期間屆滿後20
日內補提理由書狀於本院（均須按他造當事人之人數附繕本）「
切勿逕送上級法院」。
中　　華　　民　　國　　96　　年　　11　　月　　27　　日
　　　　　　　　　　　　　　　　書記官  王翌翔
附錄本判決論罪之法條：
家庭暴力防治法第61條
違反法院依第 13 條、第 15 條所為之下列裁定者，為本法所稱
之違反保護令罪，處3 年以下有期徒刑、拘役或科或併科新台幣
10萬元以下罰金︰
一  禁止實施家庭暴力行為。
二  禁止直接或間接騷擾、接觸、通話或其他連絡行為。
三  命遷出住居所。
四  遠離住居所、工作場所、學校或其他特定場所。
五  命完成加害人處遇計畫：戒癮治療、精神治療、心理輔導或
其他治療、輔導。
中華民國刑法第305條
（恐嚇危害安全罪）
以加害生命、身體、自由、名譽、財產之事，恐嚇他人致生危害
於安全者，處2 年以下有期徒刑、拘役或3百元以下罰金。
